Inventaris van het archief van de Nederlandse Permanente Vertegenwoordiging in de Raad van Europa te Straatsburg, 1945-1954
Nationaal Archief, Den Haag
Permanente Vertegenwoordiging in de Raad van Europa te Straatsburg
PV Raad van Europa
1945-1954
Z21117
2.00 meter; 89 inventarisnummers.
Nationaal Archief, Den Haag
Ministerie van Buitenlandse Zaken / Permanente Vertegenwoordiging in de Raad van Europa te Straatsburg 1945-1954
De Raad van Europa is een politieke organisatie (opgericht in 1949) die de eenheid, democratie, rechtsstaat en mensenrechten in heel Europa wil bevorderen. De stukken uit het archief van de Permanente Vertegenwoordiging in de Raad van Europa te Straatsburg (1945-1954) betreffen allereerst het functioneren van de organen van de Raad, zoals het Comité van Ministers, de Raadgevende Vergadering, de Assemblée, en het Secretariaat. Daarnaast zijn er stukken die de verschillende beleidsterreinen van de Raad weerspiegelen: Volken- en internationaal recht, internationale organisaties, de verhouding met de Kolen en Staal Gemeenschap, politieke en economische betrekkingen, sociale zekerheid en werkgelegenheid, vluchtelingen en volksgezondheid, mensenrechten, en juridische zaken en culturele zaken.
Archiefvorming
Geschiedenis van het archiefbeheer
De verwerving van het archief
Het archief is krachtens bepalingen van de Archiefwet overgebracht.
2.05
Aanwijzingen voor de gebruiker
Openbaarheidsbeperkingen
Volledig openbaar.
Materiële beperkingen
Aanvraaginstructie
Openbare archiefstukken kunnen online worden aangevraagd en gereserveerd. U kunt dit ook via de terminals in de studiezaal van het Nationaal Archief doen. Om te kunnen reserveren dient u de volgende stappen te volgen:
U maakt een profiel aan op www.gahetna.nl, en logt vervolgens in
Via de archiefinventaris (alleen de beschrijvingen met rode nummers) selecteert u het gewenste archiefstuk door op de knop 'Reserveren' te klikken
In het volgende scherm geeft u aan op welke dag u het archiefstuk wilt inzien
Indien u zich bevindt in de studiezaal en een tafelnummer heeft ontvangen kunt u dit nummer vermelden. Als u geen tafelnummer heeft kunt u tafelnummer 777 laten staan
Vervolgens bevestigt u uw reservering door deze te versturen.
Verwant materiaal
Beschikbaarheid van kopieën
Beschrijving van de series en archiefbestanddelen
- ALGEMEEN
  - Inhoudsopgave van stukken en dossiers van de Permanente Vertegenwoordiging in de Raad van Europa te Straatsburg, 1945-1954.; 1417; 1 omslag
  - Stukken betreffende toegezonden redevoeringen in het kader van de Raad van Europa, 1952-1954.; 1418; 1 omslag
- VERDRAGEN EN VASTSTELLING VAN DE VLAG, 01
  - Stukken betreffende het Statuut van de Raad van Europa, 1949-1954.; 1419; 1 omslag
  - Stukken betreffende het indienen van een tekst voor de uitwerking van het beginsel van partiële accoorden in het Comité van Ministers, 1951-1954.; 1420; 1 omslag
  - Stukken betreffende het overleg met het ministerie van Buitenlandse Zaken over het vraagstuk van de vlag van de Raad van Europa, 1953-1954.; 1421; 1 omslag
  - Stukken betreffende het overleg met het ministerie van Buitenlandse Zaken over de registratie van Raad van Europa-Conventies bij het Secretariaat der Verenigde Naties, 1954.; 1422; 1 omslag
  - Stukken betreffende het overleg met het ministerie van Buitenlandse Zaken over sluiting van conventies van de Raad van Europa in de vorm van Europese Acten, 1954.; 1423; 1 omslag
- ORGANISATIE EN PERSONEEL, 1
  - Circulaires van het ministerie van Buitenlandse Zaken over de rechtspositie van eigen personeel, 1952-1954.; 1424; 1 omslag
  - Circulaires van het ministerie van Buitenlandse Zaken over uitkeringsrege-lingen en pensioengerechtigheid van arbeidscontractanten, 1953-1954.; 1425; 1 omslag
- RAAD VAN EUROPA, ORGANEN, 2
  - Stukken betreffende de verhouding tussen het Comité van Ministers en de Raadgevende Vergadering, 1954.; 1426; 1 pak
  - Comité Mixte, 20
    - Stukken betreffende het voeren van overleg met het ministerie van Buitenlandse Zaken over het Comité Mixte, 1952-1954.; 1427; 1 omslag
  - Comité van Ministers, 21
    - Stukken betreffende de zittingen van het Comité van Ministers van de Raad van Europa, 1950-1954.; 1428-1430; 2 pakken en 1 omslag
      - Verslagen, 950-1953, 1428
      - Idem, 1954, 1429
      - Algemeen, 1952-1954, 1430; omslag
    - Stukken betreffende het aan het ministerie van Buitenlandse Zaken zenden van supplementaire rapporten op rapporten van het Comité van Ministers aan de Raadgevende Vergadering, 1951-1954.; 1431; 1 omslag
    - Stukken betreffende de berichtgeving aan het ministerie van Buitenlandse Zaken over het advies van de Raadgevende Vergadering met betrekking tot de Bijzondere Boodschap van het Comité van Ministers, 1952-1954.; 1432; 1 omslag
    - Stukken betreffende het aan het ministerie van Buitenlandse Zaken zenden van verslagen, opgemaakt door de Permanente Vertegenwoordiger, van vergaderingen van het Comité van Plaatsvervangers van de Ministers en de door deze plaatsvervangers opgestelde conclusies, 1952-1954.; 1433; 1 pak
  - De Raadgevende Vergadering, Assemblée, 22
    - Verslagen van zittingen van de Raadgevende Vergadering, 1949-1954.; 1434; 1 pak
    - Stukken betreffende het overleg tussen een delegatie van de Raadgevende Vergadering en leden van beide Huizen van het Congres van de Verenigde Staten, 1951.; 1435; 1 omslag
    - Stukken betreffende de Commissie voor Algemene Zaken van de Raadgevende Vergadering, 1951-1954.; 1436; 1 omslag
    - Stukken betreffende de berichtgeving aan het ministerie van Buitenlandse Zaken met betrekking tot de zittingen van de Raadgevende Vergadering, 1952-1954.; 1437; 1 omslag
    - Stukken betreffende de samenstelling van de Raadgevende Vergadering, 1952-1954.; 1438; 1 omslag
    - Stukken betreffende de Economische Commissie van de Raadgevende Vergadering, 1953-1954.; 1439; 1 omslag
    - Stukken betreffende het overleg met het ministerie van Buitenlandse Zaken over het vraagstuk betreffende de doorzending van de conclusies van de Assemblée aan de regeringen en internationale organisaties, 1953-1954.; 1440; 1 omslag
  - Secretariaat, 23
    - Stukken betreffende het overleg met het ministerie van Buitenlandse Zaken over Resolutie 50 van de Assemblée over de instelling van een commissie voor budgetaire en administratieve aangelegenheden, 1949-1954.; 1441; 1 omslag
    - Stukken betreffende het inbrengen van het standpunt van het ministerie van Buitenlandse Zaken in de vergadering van het Comité van Plaatsvervangende Ministers over de financiële stukken van de Raad van Europa, 1949-1955.; 1442; 1 pak
    - Reglement van de Raad van Europa met bepalingen over reis- en onkostenvergoedingen aan deskundigen die van regeringszijde deelnemen aan vergaderingen van de Raad van Europa, 1951.; 1443; 1 omslag
    - Stukken betreffende het overleg met het ministerie van Buitenlandse Zaken en het ministerie van Financiën over de samenstelling en het reglement van de Budget-Commissie van de Raad van Europa, 1952-1954.; 1444; 1 omslag
    - Stukken betreffende het overleg met het ministerie van Buitenlandse Zaken over de (re)organisatie, de werkwijze en de werkzaamheden van het secretariaat-generaal van de Raad van Europa, 1952-1954.; 1445; 1 omslag
    - Stukken betreffende het overleg met het ministerie van Buitenlandse Zaken over de begrotingen van de Raad van Europa voor de jaren 1953, 1954 en 1955, 1952-1954.; 1446; 1 pak
    - Stukken betreffende het overleg met het ministerie van Buitenlandse Zaken over de bouw van een nieuwe vleugel aan het gebouw van de Raad van Europa, 1952-1954.; 1447; 1 pak
    - Stukken betreffende het overleg met het ministerie van Buitenlandse Zaken over de benoeming en ontslag van functionarissen van de Raad van Europa, 1952-1956.; 1448; 1 omslag
    - Stukken betreffende de betaling van de verschuldigde contributie voor de jaren 1953 en 1954 aan de Raad van Europa, 1953-1954.; 1449; 1 omslag
- VOLKENRECHT EN INTERNATIONAAL RECHT, 310
  - Stukken betreffende de onderhandelingen in de Raad van Europa over het Saargebied, 1952-1954.; 1450-1451; 2 pakken
    - Map I, 1450
    - Map II, 1451
  - Stukken betreffende het overleg met het ministerie van Buitenlandse Zaken over het rapport-Spaak met betrekking tot de algemene politieke toestand, 1953-1954.; 1452; 1 pak
  - Stukken betreffende de onderhandelingen met het ministerie van Buitenlandse Zaken over de politiek van de Raad van Europa in het licht van de jongste ontwikkelingen in de wereldsituatie, 1954.; 1453; 1 omslag
- INTERNATIONALE ORGANISATIES, 311
  - Stukken betreffende de verhouding tussen diverse internationale organisaties en de Raad van Europa, 1951-1954.; 1454-1460; 6 omslagen en 1 pak
    - Brusselse Verdragsorganisatie, 1952-1954, 1454
    - Internationale non-gouvernementele organisaties, 1952-1954, 1455
    - NATO, 1952-1954, 1456
    - Organisatie Europese Economische Samenwerking, 1951-1954 pak, 1457
    - UNESCO, 1952-1954, 1458
    - Wereldgezondheidsorganisatie, 1951-1953, 1459
    - West Europese Unie, 1954, 1460
  - Stukken betreffende de taakverdeling tussen internationale organisaties, 1952-1954.; 1461; 1 omslag
  - Stukken betreffende de verhouding tussen de Raad van Europa en de Europese Conferentie van Transportministers, 1952-1954.; 1462; 1 omslag
  - Stukken betreffende het inbrengen van het standpunt van het ministerie van Buitenlandse Zaken in de vergadering van Plaatsvervangers over de aanvaarding van recommandatie nr. 58 van de Raadgevende Vergadering over het overleg tussen de delegaties van de Raad van Europa in internationale organisaties, 1953-1954.; 1463; 1 omslag
- BRITSE VOORSTELLEN, 312
  - Stukken betreffende het overleg met het ministerie van Buitenlandse Zaken over de Britse voorstellen over de inpassing van Europese Supranationale Organen in het kader van de Raad van Europa, 1952.; 1464; 1 omslag
- VERHOUDING KOLEN EN STAAL GEMEENSCHAP, 313
  - Stukken betreffende de verhouding tussen de Kolen en Staal Gemeenschap en de Raad van Europa, 1952-1954.; 1465; 1 omslag
- ECONOMISCHE BETREKKINGEN, 321
  - Stukken betreffende de economische relatie tussen de Raad van Europa en de Organisatie Europese Economische Samenwerking, 1952-1954.; 1466; 1 omslag
  - Stukken betreffende het Straatsburg-plan houdende de coördinatie van economische betrekkingen van de leden van de Raad van Europa met overzeese gebieden waarmee zij constitutionele banden hebben, 1952-1954.; 1467; 1 pak
- SOCIALE ZEKERHEID, 323
  - Stukken betreffende het ondertekenen van verdragen en conventies over de sociale zekerheid, 1952-1953.; 1468; 1 omslag
- EUROPESE TARIEVEN, 324
  - Stukken betreffende de behandeling van de aanbeveling van de Raadgevende Vergadering over een gemeenschappelijke politiek voor de verlaging van de Europese tarieven, 1952-1953.; 1469; 1 omslag
- WERKGELEGENHEID, 329
  - Stukken betreffende het innemen van een standpunt door Nederland met betrekking tot een aanbeveling over volledige werkgelegenheid, 1952.; 1470; 1 omslag
- SOCIALE AANGELEGENHEDEN, 330
  - Stukken betreffende behandeling van aangelegenheden met betrekking tot de rol van de Raad van Europa op sociaal terrein, 1952-1954.; 1471; 1 omslag
  - Stukken betreffende de instelling van een Sociaal Comité ter bestudering van de werkzaamheden van de Raad van Europa op sociaal gebied, 1954.; 1472; 1 omslag
- HULPVERLENING NOODLIJDENDE GEBIEDEN, 331
  - Stukken betreffende het overleg met het ministerie van Buitenlandse Zaken over de hulpverlening door de Raad van Europa aan noodlijdende gebieden, 1952-1954.; 1473; 1 omslag
- VLUCHTELINGEN EN VOLKSGEZONDHEID, 332
  - Stukken betreffende de behandeling van aangelegenheden inzake vluchtelingen- en overbevolkingsproblemen in de Raad van Europa, 1951-1954.; 1474; 1 pak
  - Stukken betreffende de behandeling van het huisvestingsprobleem en de bestudering van recommandatie 28 betreffende de instelling van een Europees crediet-instituut voor woningbouw, 1952-1953.; 1475; 1 omslag
  - Stukken betreffende de Speciale Liaison Commissie en de Speciale Vertegenwoordiger van de Raad van Europa voor vluchtelingen- en overbevolkingsvraagstukken, 1952-1954.; 1476; 1 omslag
  - Stukken betreffende de eerste bijeenkomst van de Commissie van Deskundigen op het gebied van de volksgezondheid en het bepalen van een standpunt met betrekking tot het nut van het voortzetten van de werkzaamheden van deze commissie, 1952-1954.; 1477; 1 omslag
  - Stukken betreffende het Intergouvernementeel Comité voor Europese Migratie (I.C.E.M.), 1952-1954.; 1478; 1 omslag
  - Stukken betreffende het overleg met het ministerie van Buitenlandse Zaken over de bezwaren tegen de instelling van een Europees Cultureel Fonds voor Ballingen, 1952-1954.; 1479; 1 omslag
  - Stukken betreffende het Nederlandse memorandum over de hulp aan internationale vluchtelingen in Europa, 1954.; 1480; 1 omslag
  - Brief van het ministerie van Buitenlandse Zaken over een in de Algemene Vergadering van de Verenigde Naties aangenomen resolutie betreffende internationale bijstand aan vluchtelingen, met bijlagen, 1954.; 1481; 1 omslag
- EUROPESE CODE VOOR SOCIALE ZEKERHEID, 333
  - Stukken betreffende de Europese code voor sociale zekerheid voorbereid in de Raad van Europa, 1952-1954.; 1482; 1 pak
- MENSENRECHTEN, GESCHILLEN, 341
  - Samengesteld dossier van ontwerp-verdragen met betrekking tot het 'V.N. Verdrag van de Rechten van de Mens', 1952.; 1483; 1 pak
  - Stukken betreffende het Nederlandse standpunt met betrekking tot de instelling van één Europees Gerechtshof, 1952-1953.; 1484; 1 omslag
  - Stukken betreffende de behandeling in de vergaderingen van het Comité van Deskundigen van de ontwerp-conventie van de Raad van Europa over wederzijdse behandeling van onderdanen, 1952-1954.; 1485; 1 omslag
  - Stukken betreffende de ratificatie van de Conventie voor Rechten van de Mens, 1952-1954.; 1486; 1 omslag
  - Stukken betreffende het ontwerp-accoord regelende de verhouding tussen de Raad van Europa en de Haagse Conferentie voor het Internationaal Privaatrecht, 1952-1954.; 1487; 1 omslag
  - Stukken betreffende het overleg met het ministerie van Buitenlandse Zaken over het standpunt van de Nederlandse regering om te komen tot het sluiten van een uitleveringsverdrag tussen de bij de Raad van Europa aangesloten landen, 1952-1954.; 1488; 1 omslag
  - Stukken betreffende de Europese Commissie voor de Rechten van de Mens, 1953-1954.; 1489; 1 omslag
  - Overleg met het ministerie van Buitenlandse Zaken over de ontwerp-conventie tot vreedzame beslechting van geschillen, 1953-1954.; 1490; 1 omslag
  - Stukken betreffende de voorstellen tot afschaffing van legalisatie van officiële stukken, bestudeerd door de Nederlandse Staatscommissie in opdracht van de Haagse Conferentie voor Internationaal Privaatrecht, 1954.; 1491; 1 omslag
- JURIDISCHE ZAKEN, 343
  - Rapport over een studie over de mogelijkheid te komen tot de oprichting van Europese maatschappijen die, voorzien van een op haar toepasselijk bijzonder juridisch statuut, activiteiten van Europees belang zouden kunnen uitoefenen, 1952.; 1492; 1 omslag
  - Stukken betreffende de ontwerp-conventie over de internationale classificatie van octrooien, 1952-1954.; 1493; 1 omslag
- CULTURELE ZAKEN, 350
  - Stukken betreffende het Comité van Culturele Experts en het ontwerp voor een Europese Culturele Conventie, 1952-1954.; 1494; 1 omslag
  - Stukken betreffende de Culturele Ronde Tafel Conferentie te Rome van 13-16 oktober 1953, 1953-1954.; 1495; 1 omslag
  - Stukken betreffende de behandeling van aangelegenheden inzake studiebeurzen van de Raad van Europa, 1953-1954.; 1496; 1 omslag
- GELIJKSTELLING DIPLOMA'S, 352
  - Stukken betreffende het Europees verdrag over de gelijkstelling van diploma's voor toelating tot universitaire instellingen, 1952-1954.; 1497; 1 omslag
- GRENSFORMALITEITEN, 360
  - Stukken betreffende de integratie en coördinatie van het Europese Verkeerswezen en de eventuele oprichting van een Europese Transportraad, 1951-1954.; 1498; 1 omslag
  - Stukken betreffende de uniformisering van paspoorten en de afschaffing van de visumplicht voor onderdanen, 1952-1954.; 1499; 1 omslag
  - Stukken betreffende de vereenvoudiging van de formaliteiten bij het passeren van grenzen in Europa, 1953-1954.; 1500; 1 pak
- LUCHTVAART, 363
  - Stukken betreffende het bijeenroepen van Europese Luchtvaart-conferenties over de coördinatie van het Europese luchtverkeer, 1951-1953.; 1501; 1 pak
- EUROPESE GEMEENSCHAP KOLEN EN STAAL, 52
  - Stukken betreffende de Europese Gemeenschap Kolen en Staal, 1952-1954.; 1502; 1 pak
- EUROPESE POLITIEKE GEMEENSCHAP, 530
  - Stukken betreffende het verlenen van medewerking aan de instelling van een Europese Politieke Gemeenschap en het ontwerpen van een statuut, 1952-1953.; 1503; 1 omslag
- REGIONALE SAMENWERKING, 68
  - Stukken betreffende het inbrengen in de vergadering van Plaatsvervangers van het Nederlands standpunt betreffende steun aan de activiteiten van gemeenten ten behoeve van de Europese gedachte, 1953-1954.; 1504; 1 omslag
- WATERSNOOD 1953, 737
  - Stukken betreffende de hulpverlening aan de slachtoffers van de Watersnoodramp 1953 door de leden van de Raad van Europa, 1505; 1 omslag